【裁判字號】    99,訴,134
【裁判日期】    990419
【裁判案由】    違反毒品危害防制條例
【裁判全文】
臺灣彰化地方法院刑事判決               99年度訴字第134號
公  訴  人  臺灣彰化地方法院檢察署檢察官
被      告  甲○○
指定辯護人  林永山律師
上列被告因違反毒品危害防制條例案件，經檢察官提起公訴（98
年度偵緝字第625、627號），本院判決如下：
    主  文
甲○○分別犯如附表壹、附表貳主文欄所示之罪，均累犯，各處
如附表壹、附表貳主文欄所示之刑。主刑部分，應執行有期徒刑
拾貳年。
    犯罪事實
一、甲○○曾於民國94年間因施用毒品、竊盜案件，經本院分別
    以94年度員簡字第204 號刑事簡易判決、94年度易字第1292
    號刑事判決各判處有期徒刑6 月、8 月確定，上開2 罪經聲
    請法院裁定應執行有期徒刑1 年1 月確定；復於94年間因連
    續施用第1 、2 級毒品案件，經本院以94年度訴字第1704號
    刑事判決各判處有期徒刑1 年、7 月，應執行有期徒刑1 年
    6 月確定；另於95年間因違反槍砲彈藥刀械管制條例案件，
    經本院以95年度訴字第2007號刑事判決判處有期徒刑9 月確
    定；又於96年間因施用第1 、2 級毒品案件，經臺灣雲林地
    方法院以96年度訴字第480 號刑事判決各判處有期徒刑8 月
    、5 月，應執行有期徒刑1 年確定，上揭本院95年度訴字第
    2007號、臺灣雲林地方法院以96年度訴字第480 號刑事判決
    部分，並經聲請臺灣雲林地方法院96年度聲字第833 號裁定
    應執行有期徒刑1 年3 月確定後，經移送接續執行，並依中
    華民國96年罪犯減刑條例聲請本院以96年度聲減字第2173號
    裁定就本院94年度員簡字第204 號、94年度易第1292號、94
    年度訴字第1704號刑事判決部分分別減刑為有期徒刑3 月、
    4 月、6 月、3 月又15日，並各定應執行有期徒刑6 月、8
    月又15日確定後，於97年10月29日因減刑而赦免。詎其仍不
    知悔改，與女友黃小芳（另案經最高法院判決確定），均明
    知海洛因屬毒品危害防制條例第2 條第2 項第1 款規定之第
    1 級毒品，非經許可，不得持有、販賣，分別於下列時、地
    為販賣第1 級毒品海洛因之犯行：
  (一)由甲○○單獨個別15次基於販賣第1 級毒品海洛因以營利之
    犯意，意圖營利（即如【附表1 】部分），由甲○○自行出
    資販入第1 級毒品海洛因，且以其所有之諾基亞廠牌行動電
    話1 支（內裝門號0917—236474號晶片卡；未扣案）、諾基
    亞廠牌行動電話1 支（內裝門號0983—294350號晶片卡；已
    扣案）作為對外聯絡販賣第1 級毒品海洛因之工具，並將海
    洛因摻入葡萄糖稀釋後，再以電子磅秤、分裝杓、分裝袋分
    裝海洛因，且由自己接聽電話與【附表1 】所示購毒者聯繫
    交易第1 級毒品海洛因事宜，再由其將第1 級毒品海洛因攜
    至約定交易地點，以高於進價價格，於【附表1 】所示之時
    、地，販賣如【附表1 】所示金額之第1 級毒品海洛因予如
    【附表1 】所示之購買毒品者（交易情形詳如【附表1 】所
    示）。
  (二)由甲○○、黃小芳個別7 次基於販賣第1 級毒品海洛因以營
    利之犯意聯絡，意圖營利（即如【附表2 】部分），先由甲
    ○○出資販入第1 級毒品海洛因，且以其所有之諾基亞廠牌
    行動電話1 支（內裝門號0983—294350號晶片卡；已扣案）
    作為對外聯絡販賣第1 級毒品海洛因之工具，並將海洛因摻
    入葡萄糖稀釋後，再以電子磅秤、分裝杓、分裝袋分裝海洛
    因，再由甲○○或黃小芳接聽電話與如【附表2 】所示購毒
    者聯繫交易第1 級毒品海洛因事宜後，復由甲○○或黃小芳
    將第1 級毒品海洛因攜至約定之交易地點，以高於進價之價
    格，於【附表2 】所示之時、地，販賣如【附表2 】所示金
    額之第1 級毒品海洛因予如【附表2 】所示之購買第1 級毒
    品海洛因者（交易情形詳如【附表2 】所示）。嗣經警據報
    由檢察官向法院聲請核准對甲○○持用之前揭行動電話門號
    施以通訊監察，並於98年7 月29日上午6 時50分，持本院核
    發之搜索票至甲○○位於彰化縣大村鄉○○路○段1 巷10號
    住處執行搜索，並扣得其所有且供前開所示販賣第1 級毒品
    海洛因所用之諾基亞廠牌行動電話1 支（內裝門號0983—29
    4350號晶片卡）、分裝袋9 包、電子磅秤1 臺、分裝杓2 支
    ，另扣得其所有且與本案無關之如【附表3 】所示之物，而
    循線查悉上情。
二、案經彰化縣警察局員林分局報請臺灣彰化地方法院檢察署檢
    察官偵查起訴。
    理  由
一、證據能力部分：
  (一)按被告以外之人於審判外向法官所為之陳述，得為證據，刑
    事訴訟法第159 條之1 第1 項定有明文。其立法理由係認為
    被告以外之人之陳述係在法官面前為之，因其任意陳述之信
    用性已受確定保障之情況下所為之陳述，自得作為證據，且
    不問係本案或其他刑事案件之羈押訊問期日、勘驗期日、準
    備程序期日、審理期日或民事事件、行政訴訟程序，凡係在
    普通法院法官面前所為之陳述（不包括軍事法官），均具有
    證據能力。是證人張嘉雯、蕭吉廷、龍明毅於本院另案審理
    中經具結向法官所為之證述（參見另案本院98年度訴字第15
    01號卷宗第65頁至第68頁、第69頁至第71頁、第72頁至第74
    頁、第119 頁至第120 頁），在其等任意陳述之信用性均無
    疑之情況下，依法即得作為證據。
  (二)按檢察官職司追訴犯罪，就審判程式之訴訟構造言，檢察官
    係屬與被告相對立之當事人一方，偵查中對被告以外之人所
    為之偵查筆錄，或被告以外之人向檢察官所提之書面陳述，
    性質上均屬傳聞證據。自理論上言，如未予被告反對詰問、
    適當辯解之機會，一律准其為證據，似有違當事人進行主義
    之精神，對被告之防禦權亦有所妨礙；然而現階段刑事訴訟
    法規定檢察官代表國家偵查犯罪、實施公訴，必須對於被告
    之犯罪事實負舉證之責，依法其有訊問被告、證人及鑑定人
    之權，證人、鑑定人且須具結，而實務運作時，偵查中檢察
    官向被告以外之人所取得之陳述，原則上均能遵守法律規定
    ，不致違法取供，其可信性極高，為兼顧理論與實務，乃於
    修正刑事訴訟法時，增列第159 條之1 第2 項，明定被告以
    外之人（含被害人、證人等）於偵查中向檢察官所為陳述，
    除顯有不可信之情況者外，得為證據，並於92年9 月1 日施
    行（最高法院94年度臺上字第7416號判決意旨參照）。又所
    謂「顯有不可信性」，係指陳述是否出於供述者之真意、有
    無違法取供情事之信用性而言，故應就偵查或調查筆錄製作
    之原因、過程及其功能等加以觀察其信用性，據以判斷該傳
    聞證據是否有顯不可信或有特別可信之情況而例外具有證據
    能力，並非對其陳述內容之證明力如何加以論斷，二者之層
    次有別，不容混淆（最高法院94年度臺上字第629 號判決要
    旨可參）。經查，證人即另案被告黃小芳、證人張顥譯、張
    嘉雯、蕭吉廷、龍明毅、江金豊【起訴書誤載為江金豐，業
    經公訴人於本院審理中更正之】、曹龍興、陳錦地分別在檢
    察官偵查時，均係以證人之身分，經檢察官告以具結之義務
    及偽證之處罰，經其等具結，而於負擔偽證罪之處罰心理下
    所為，係經以具結擔保其等證述之真實性；且證人即另案被
    告黃小芳（參見臺灣彰化地方法院檢察署98年度偵字第6534
    號偵查卷宗第7 頁至第9 頁）、證人張顥譯（參見同上偵查
    卷宗第29頁至第31頁）、張嘉雯（參見同上偵查卷宗第49頁
    至第53頁）、蕭吉廷（參見同上偵查卷宗第70頁至第74頁）
    、龍明毅（參見同上偵查卷宗第177 頁至第181 頁）、江金
    豊（參見同上偵查卷宗第86頁至第87頁）、曹龍興（參見同
    上偵查卷宗第113 頁至第115 頁）、陳錦地（參見同上偵查
    卷宗第132 頁至第138 頁）分別於檢察官訊問時之證述，並
    無證據顯示係遭受強暴、脅迫、詐欺、利誘等外力干擾情形
    或在影響其等心理狀況致妨礙其自由陳述等顯不可信之情況
    下所為。是上揭證人分別於偵訊時之陳述，既無顯不可信情
    況，依上開說明，自均有證據能力。
  (三)按被告以外之人（包括證人、鑑定人、告訴人、被害人及共
    同被告等）於審判外之陳述雖不符刑事訴訟法第159 條之1
    至之4 之規定，而經當事人於審判程序同意作為證據，法院
    審酌該言詞陳述或書面陳述作成時之情況，認為適當者，亦
    得為證據，刑事訴訟法第159 條之5 第1 項定有明文。其立
    法意旨在於傳聞證據未經當事人之反對詰問予以核實，原則
    上先予排除。惟若當事人已放棄反對詰問權，於審判程序中
    表明同意該等傳聞證據可作為證據，基於尊重當事人對傳聞
    證據之處分權使訴訟程序得以順暢進行，上開傳聞證據則有
    證據能力（最高法院94年度臺上字第4890號判決要旨參照）
    。又按當事人、代理人或辯護人於法院調查證據時，知有第
    159 條第1 項不得為證據之情形，而未於言詞辯論終結前聲
    明異議者，視為有前項之同意，刑事訴訟法第159 條之5 定
    有明文。亦即，傳聞證據未經當事人之反對詰問予以核實，
    原則上先予排除，惟若當事人已放棄詰問或未聲明異議，基
    於證據資料愈豐富，愈有助於真實發現之理念，且強化言詞
    辯論主義，法院自可承認該傳聞證據例外擁有證據能力。經
    查，證人即另案被告黃小芳（參見彰化縣警察局員林分局員
    警分偵字第0980017530號警卷第7 頁至第12頁、第00000000
    00號警卷第5 頁至第10頁）、證人張顥譯（參見彰化縣警察
    局員林分局員警分偵字第0980017530號警卷第21頁至第25頁
    ）、張嘉雯（參見彰化縣警察局員林分局員警分偵字第0980
    017530號警卷第41頁至第48頁）、蕭吉廷（參見彰化縣警察
    局員林分局員警分偵字第0980017530號警卷第59頁至第63頁
    ）、龍明毅（參見彰化縣警察局員林分局員警分偵字第0980
    017530號警卷第73頁至第75頁）、江金豊（參見彰化縣警察
    局員林分局員警分偵字第0980017530號警卷第88頁至第90頁
    ）、曹龍興（參見彰化縣警察局員林分局員警分偵字第0980
    017530號警卷第109 頁至第111 頁）、陳錦地（參見彰化縣
    警察局員林分局員警分偵字第0980017530號警卷第124 頁至
    第126 頁）分別於警詢中之陳述，雖均係被告以外之人於審
    判外之陳述，屬傳聞證據，惟經檢察官、被告甲○○及指定
    辯護人均同意作為證據；又本院審酌該言詞陳述作成時之情
    況，經查無其他不法情狀，足認得為本案證據，依刑事訴訟
    法第159 條之5 之規定，均有證據能力。
  (四)又通訊監察之監聽譯文如係被告以外之人之司法警察（官）
    監聽人員，於審判外將監聽所得資料以現譯方式整理後予以
    記錄而得，則本質上屬於被告以外之人於審判外之書面陳述
    ，為傳聞證據，依刑事訴訟法第159 條第1 項規定，除法律
    有規定者外，不得作為證據。故如欲採被告以外之人於審判
    外之書面陳述為證據時，必須符合法律所規定之例外情形，
    方得認其審判外之書面陳述有證據能力，並須於判決中具體
    扼要說明其符合傳聞證據例外之情況及心證理由，否則即有
    違證據法則及判決不備理由之違誤（最高法院98年度臺上字
    第669 號判決要旨參照）。另按無證據能力、未經合法調查
    之證據，不得作為判斷之依據，刑事訴訟法第155 條第2 項
    定有明文。而證據能力之有無，乃法院應依職權調查、認定
    之事項，不因當事人未加爭執，即可毋庸調查而逕認有證據
    能力。又文書，由公務員製作者，應記載製作之年、月、日
    及其所屬機關，由製作人簽名，刑事訴訟法第39條定有明文
    （最高法院97年度臺上字第994 號判決要旨參照）。至通訊
    監察之錄音、錄影，其所錄取之聲音或畫面，既係憑機械力
    拍錄，未經人為操控，該錄音、錄影經依刑事訴訟法第165
    條之1 第2 項規定之調查程式後，自有證據能力（最高法院
    98年度臺上字第669 號判決要旨參照）。又按有事實足認被
    告或犯罪嫌疑人有最輕本刑為3 年以上有期徒刑之罪嫌，並
    危害國家安全或社會秩序情節重大，而有相當理由可信其通
    訊內容與本案有關，且不能或難以其他方法蒐集或調查證據
    者，得發通訊監察書；前項通訊監察書，偵查中由檢察官依
    司法警察機關聲請或依職權以書面記載第11條之事項，並敘
    明理由、檢附相關文件，聲請該管法院核發；檢察官受理申
    請案件，應於2 小時內核覆。如案情複雜，得經檢察長同意
    延長2 小時。法院於接獲檢察官核轉受理申請案件，應於24
    小時內核覆。審判中由法官依職權核發。法官並得於通訊監
    察書上對執行人員為適當之指示，通訊保障及監察法第5 條
    第1 項第1 款、第2 項定有明文。經查，卷附之彰化縣警察
    局員林分局偵辦被告甲○○販毒案通訊監察譯文表各1 份【
    監察號碼：0917—236474、0983—294350號】（參見彰化縣
    警察局員林分局員警分偵字第0980017530號警卷第30頁至第
    37頁、第52頁至第55頁、第67頁至第70頁、第80頁至第84頁
    、第93頁至第94頁、第113 頁至第117 頁、第128 頁至第13
    3 頁），均係由製作人即彰化縣警察局員林分局偵查佐曹瀚
    於98年4 月15日、98年5 月26日、98年6 月1 日、98年6
    月23日負責製作蓋章，核與前揭規定之程式相符；且上揭譯
    文係司法警察人員，以被告涉嫌販賣第1 級毒品罪嫌，危害
    社會秩序情節重大，並有相當理由可信其通訊內容與本案有
    關，難以其他方法蒐集或調查證據為由，經由臺灣彰化地方
    法院檢察署檢察官向本院聲請核發通訊監察書，經本院分別
    於98年4 月14日核發98年聲監字第000216號、於98年5 月25
    日核發98年聲監字第000290號、於98年6 月23日核發98年聲
    監續字第000249號、於98年7 月17日核發98年聲監續字第00
    0279號通訊監察書辦理，此有各該通訊監察書及電話附表各
    2 紙（參見彰化縣警察局員林分局員警分偵字第0980017530
    號警卷第1 頁至第5 頁）附卷可稽，是上揭監聽譯文，係司
    法警察依本院核發通訊監察書，就合法監聽電話錄製錄音帶
    而聽譯所得，且經檢察官、被告及指定辯護人均同意作為證
    據；又本院查無其他不法之情狀，足認得為本案之證據，依
    刑事訴訟法第159 條之5 之規定，應有證據能力。
  (五)以下本案所引用被告以外之人於審判外之言詞或書面陳述（
    除理由欄一(一)至(四)部分外），而不符合刑事訴訟法第159 條
    之1 至第159 條之4 之規定者，均經本院於審理時當庭直接
    提示而為合法之調查，檢察官、被告及指定辯護人均同意作
    為證據，本院審酌前開證據作成或取得之狀況，均無非法或
    不當取證之情事，亦無顯不可信之情況，故認為適當而均得
    作為證據。是前開證據，依刑事訴訟法第159 條之5 之規定
    ，均具有證據能力。
二、又按施用毒品者所稱其向某人買受毒品之指證，不得作為有
    罪判決之唯一證據，仍須調查其他必要之證據，以察其是否
    與事實相符；蓋毒品買受者之指證，其憑信性於通常一般人
    已有所懷疑，尚難確信其為真實，況依毒品危害防制條例第
    17條之規定，其供出毒品來源因而破獲者，復得減輕其刑，
    則其指證之真實性猶有疑慮，是施用毒品者之指證，其真實
    性有待其他必要證據加以補強。所謂必要之補強證據，固不
    以證明販賣毒品犯罪構成要件之全部事實為必要，但以與施
    用者之指證具有相當之關聯性為前提，其經與施用者之指證
    綜合判斷，已達於通常一般人均不致有所懷疑，而得確信施
    用者之指證為真實者，始得為有罪之認定（最高法院97年度
    臺上字第277 號、同院97年度臺上字第865 號判決要旨參照
    ），先予說明。
三、經查：
  (一)上揭犯罪事實，業據被告分別於偵訊中、本院審理時均坦承
    不諱（參見臺灣彰化地方法院檢察署98年度偵緝字第625 號
    偵查卷宗第7 頁至第11頁；本院99年4 月6 日審判筆錄），
    核與另案被告即證人黃小芳、證人張顥譯、江金豊、曹龍興
    、陳錦地分別於警詢中陳述、偵訊中具結證述內容；證人張
    嘉雯、蕭吉廷、龍明毅分別於警詢中陳述、偵訊中具結證述
    、另案本院審理中具結證述（參見彰化縣警察局員林分局員
    警分偵字第0980017530號警卷第7 頁至第12頁、第21頁至第
    25頁、第41頁至第48頁、第59頁至第63頁、第73頁至第75頁
    、第88頁至第90頁、第109 頁至第111 頁、第124 頁至第12
    6 頁；第0000000000號警卷第5 頁至第10頁；臺灣彰化地方
    法院檢察署98年度偵字第6534號偵查卷宗第7 頁至第9 頁、
    第29頁至第31頁、第49頁至第53頁、第70頁至第74頁、第17
    7 頁至第181 頁、第86頁至第87頁、第113 頁至第115 頁、
    第132 頁至第138 頁；另案本院98年度訴字第1501號卷宗第
    65頁至第68頁、第69頁至第71頁、第72頁至第74頁）相符，
    爰審酌被告於偵訊中自承與上揭證人並無仇恨嫌隙，在客觀
    上證人即另案被告黃小芳、證人張顥譯、張嘉雯、蕭吉廷、
    龍明毅、江金豊、曹龍興、陳錦地並無虛詞誣陷被告之必要
    ；且被告所有持用行動電話門號0917—236474號、0983—29
    4350號行動電話，經警方依本院核發通訊監察書對被告施以
    通訊監察，亦發現證人張顥譯、張嘉雯、蕭吉廷、龍明毅、
    江金豊、曹龍興、陳錦地確有各以其等所使用如【附表1 】
    、【附表2 】所示之電話撥打被告所使用之上開行動電話門
    號與被告或另案被告黃小芳聯繫等情，此有彰化縣警察局員
    林分局偵辦被告甲○○販毒案通訊監察譯文表各1 份【監察
    號碼：0917—236474、0983—294350號】（參見彰化縣警察
    局員林分局員警分偵字第0980017530號警卷第30頁至第37頁
    、第52頁至第55頁、第67頁至第70頁、第80頁至第84頁、第
    93頁至第94頁、第113 頁至第117 頁、第128 頁至第133 頁
    ）附卷可參；雖觀諸其等通話內容僅有與被告或另案被告黃
    小芳約定地點，偶有提及交易之金額，而未均明確提及交易
    毒品之名稱、金額及數量等情，然審酌國內對於販賣毒品者
    科以高度刑責，衡情一般販毒者為避免遭警方監聽查緝，而
    於通訊中少有逕以「毒品」、「海洛因」等名稱或相近用語
    稱之，而幾乎均以暗語或彼此有默契之含混語意而為溝通，
    是警方合法執行通訊監察所得內容中，雖雙方未明示購買毒
    品海洛因，苟無違背經驗法則及論理法則，仍得據以認定毒
    品海洛因交易行為之存在。另觀諸證人張嘉雯、蕭吉廷、龍
    明毅、陳錦地分別於警詢、偵訊中均證述，由被告、另案被
    告黃小芳販賣第1 級毒品海洛因，或由被告販賣第1 級毒品
    海洛因予其收受等情；而證人張顥譯、江金豊、曹龍興則分
    別於警詢、偵訊中均證述，由被告販賣第1 級毒品海洛因予
    其收受等情，且證人張顥譯、張嘉雯、蕭吉廷、龍明毅、江
    金豊、曹龍興、陳錦地，對於購買海洛因之交易方式等相關
    細節性事項，要與被告於本院審理中自白內容相符，且相當
    明確，故其等此部分證詞並無瑕疵。再參諸證人張顥譯、張
    嘉雯、蕭吉廷、龍明毅、江金豊、曹龍興、陳錦地均有施用
    第1 級毒品海洛因之前科，此有臺灣高等法院被告前案紀錄
    表各1 份（參見本院卷宗第64頁至第86頁）附卷可參，足徵
    證人張顥譯、江金豊、曹龍興證稱，被告獨自販賣第1 級毒
    品海洛因與其等收受；另證人張嘉雯、蕭吉廷、龍明毅、陳
    錦地證述被告與另案被告黃小芳共同販賣或被告獨自販賣第
    1 級毒品海洛因與其等收受等情，確非虛捏之詞，應可採信
    。此外，復有扣案之供被告與另案被告黃小芳共同販賣或被
    告獨自販賣第1 級毒品海洛因所用之諾基亞廠牌行動電話1
    支（內裝門號0983—294350號晶片卡1 張）、分裝袋9 包、
    電子磅秤1 臺、分裝杓2 支可資佐證。是被告確有各於如【
    附表1 】所示之時、地，販賣第1 級毒品海洛因15次之事實
    ；於各如【附表2 】所示之時、地，與另案被告黃小芳共同
    販賣第1 級毒品海洛因7 次之事實，均足可認定。
  (二)另按毒品危害防制條例第4 條之販賣毒品罪，行為人祇須有
    營利之意圖而販入或賣出毒品者，其犯罪即屬成立，並不因
    行為人所獲得之利益係現金或其他實物而有不同（最高法院
    97年度臺上字第2422號判決要旨參照）。經查，海洛因毒品
    害人匪淺，政府明令禁止非法施用販賣，若非有利可圖，被
    告當無甘冒重典而販賣之理；況被告係利用向他人購得海洛
    因後，再行添加葡萄糖稀釋增加重量後，復轉售他人賺取差
    價牟利等情，業經被告於本院審理中陳述明確（參見本院99
    年4 月6 日審判筆錄第17頁）。是被告就如【附表1 】、【
    附表2 】所示部分，有從中賺取牟利之意圖及事實，亦可認
    定。
  (三)按共同正犯之成立，祇須具有犯意之聯絡，行為之分擔，既
    不問犯罪動機起於何人，亦不必每一階段犯行，均經參與（
    最高法院34年上字第862 號判例要旨參照）；又按2 人以上
    共同實行犯罪之行為者，皆為正犯，刑法第28條定有明文。
    而共同正犯之意思聯絡，不限於事前有所協議，其於行為當
    時，基於相互之認識，以共同犯罪之意思參與者，亦無礙於
    共同正犯之成立。且其表示之方法，亦不以明示通謀為必要
    ，即相互間有默示之合致，亦無不可（最高法院73年臺上字
    第1886號、同院73年臺上字第2364號判例要旨參照）。從而
    ，凡以自己犯罪之意思而參與犯罪，無論其所參與者是否係
    犯罪構成要件之行為，皆為正犯，其以幫助他人犯罪之意思
    而參與犯罪，其所參與者，苟係犯罪構成要件之行為，亦為
    正犯，必以幫助他人犯罪之意思而參與犯罪，其所參與者又
    為犯罪構成要件以外之行為，始為從犯。故共同實施犯罪行
    為之人，在合同意思範圍以內，各自分擔犯罪行為之一部，
    相互利用他人之行為，以達其犯罪之目的者，即應對於全部
    所發生之結果，共同負責。又刑法上所謂販賣行為，係指以
    營利為目的，有償轉讓，將商品購入或賣出，有一於此，犯
    罪即為完成，故交付商品與收取價金，均屬販賣犯罪之構成
    要件行為，縱以幫助他人營利犯罪之意思，而有參與交付買
    賣標的物、收取貨款之販賣要件行為，自應論以共同正犯而
    非從犯（最高法院84年度臺上字第5647號判決要旨參照）。
    經查：
    1.如【附表2 】所示之犯罪事實，均係由被告自行出資販入
      毒品海洛因，並以其持用之行動電話為聯繫毒品交易工具
      ，再囑託另案被告黃小芳代為接聽購毒者之電話，或代為
      交付第1 級毒品海洛因予購毒者，或向如【附表2 】所示
      之購毒者收取價金等行為，已如前述，另案被告黃小芳雖
      僅係代被告處理販賣海洛因事宜，然另案被告黃小芳既為
      「買賣毒品之合意」、「交付毒品」及「收取價金」等行
      為，依前開說明，該等行為已屬構成要件之行為，縱其係
      基於幫助犯罪之意思而為之，亦應論以共同正犯，是另案
      被告黃小芳就如【附表2 】所示犯行，自均應與被告負共
      同正犯之刑責。
    2.至【附表1 】所示之犯罪事實，業據被告於本院審理中陳
      稱，均僅有其自己單獨販賣，另案被告黃小芳並未參與等
      語明確，核與證人張顥譯、江金豊、曹龍興分別於警詢、
      偵訊中具結證述內容；證人蕭吉廷分別於警詢、偵訊中及
      另案本院審理中具結證述內容（參見彰化縣警察局員林分
      局員警分偵字第0980017530號警卷第21頁至第25頁、第59
      頁至第63頁、第88頁至第90頁、第109 頁至第111 頁；臺
      灣彰化地方法院檢察署98年度偵字第6534號偵查卷宗第29
      頁至第31頁、第70頁至第74頁、第86頁至第87頁、第113
      頁至第115 頁）相符。另查：
      證人龍明毅雖曾於偵訊中具結證述，其於98年4 月18日
        （即【附表1 】編號12所示之時間）係由另案被告黃小
        芳出面與之完成毒品交易（參見臺灣彰化地方法院檢察
        署98年度偵字第6534號偵查卷宗第177 頁）等語，然證
        人龍明毅於警詢中並未證述上情（參見彰化縣警察局員
        林分局員警分偵字第0980017530號警卷第73頁至第75頁
        ），並於另案本院審理時具結證稱：此次交易係由甲○
        ○交付毒品海洛因予其收受，其於偵訊中係因記憶有誤
        而為錯誤證述（參見另案本院98年度訴字第1501號卷宗
        第72頁至第74頁）等語，爰審酌施用毒品者，因毒癮發
        作時，急需購買毒品解癮，未解癮前之焦躁難耐，致使
        心神均傾注於搜尋毒品以供施用，無暇記憶每次毒品交
        易之細節，待解癮後之藥害反應，更使施用毒品者無法
        明確記憶交易細節，均為常情，參以證人龍明毅向被告
        購買毒品海洛因之期間非短、次數亦非甚少，其對每次
        毒品交易究係被告自行與其交易，或委由另案被告黃小
        芳與其完成交易等細節性事項，無法明確記憶，亦不違
        常情，是本院尚無從僅憑證人龍明毅前後不一之證述，
        逕認另案被告黃小芳確有於【附表1 】編號12所示之時
        、地，交付毒品海洛因予證人龍明毅。
      至證人張嘉雯雖曾於警詢、偵訊及另案本院審理中先證
        述，另案被告黃小芳曾於98年4 月21日（即【附表1 】
        編號6 ）與其進行毒品交易等語，然經另案本院會同證
        人張嘉雯勘驗行動電話門號0917—236474號與0988—39
        8859號間，於98年4 月21日19時32分許、同日19時38分
        許通話之監聽錄音光碟勘驗結果為：經證人張嘉雯當庭
        親自確認，該2 通通話，均係由其撥打行動電話門號09
        17—236474號電話，由綽號「大胖」之男子接聽，錄音
        內容與譯文內容相符，此有另案本院勘驗筆錄1 份附卷
        可參，是證人張嘉雯於另案本院審理中具結方改證稱：
        該次毒品交易係由被告在其大村住處交付毒品海洛因予
        其收受，另案被告黃小芳並未參與此次毒品交易，之前
        係因時間記錯方證述另案被告黃小芳亦有參與等語（參
        見另案本院98年度訴字第1501號卷宗第119 頁），爰審
        酌證人張嘉雯證述另案被告黃小芳有無參與共同販賣海
        洛因，此部分證述，顯有前後不一之情狀；再參以施用
        毒品者毒癮發作時之精神狀況及解癮後之藥害反應，確
        會使施用毒品者無法明確記憶每次毒品交易之細節，已
        如前述，堪認證人張嘉雯證述另案被告黃小芳有參與如
        【附表1 】編號6 所示之毒品交易乙節，應與事實不符
        。是另案被告黃小芳就被告所為如【附表1 】編號6 所
        示販賣毒品予證人張嘉雯之犯行，既未有何參與買賣毒
        品合意、交付毒品及收取價金等行為之分擔，自無從認
        為另案被告黃小芳就【附表1 】編號6 所示之犯行亦應
        與被告共同正犯之責。
      另證人張嘉雯雖另於警詢中證述，其於98年7 月1 日（
        即【附表1 】編號7 所示）與另案被告黃小芳約定毒品
        交易事宜（參見彰化縣警察局員林分局員警分偵字第09
        80017530號警卷第41頁至第48頁）等語，然證人張嘉雯
        於偵訊中及另案本院審理中，均已明白具結證述其係與
        被告聯繫該次毒品交易事宜，另案被告黃小芳並未參與
        該次毒品交易等情（參見臺灣彰化地方法院檢察署98年
        度偵字第6534號偵查卷宗第53頁至第54頁、另案本院98
        年度訴字第1501號卷宗第66頁），且依證人張嘉雯於【
        附表1 】編號7 所示之時間，以行動電話門號0985—32
        9425號撥打被告持用行動電話門號0983—294350號之通
        訊監察譯文所示，接聽電話者均為男性，證人張嘉雯更
        明白稱接聽電話者為「哥哥」，對話中亦未曾提及有關
        另案被告黃小芳之言語等情，此有通訊監察譯文1 份在
        卷可按（參見臺灣彰化地方法院檢察署98年度偵字第65
        34號偵查卷宗第44、45頁），足認證人張嘉雯於警詢中
        證述應非屬實。是另案被告黃小芳就被告所為如【附表
        1 】編號7 所示販賣毒品予證人張嘉雯之犯行，既未有
        何參與買賣毒品合意、交付毒品及收取價金等行為之分
        擔，自無從認為另案被告黃小芳就【附表1 】編號7 所
        示之犯行亦應與被告共同正犯之責。
      況本院復查無任何其他積極證據，足認被告與另案被告
        黃小芳就如【附表1 】所示部分，有何共同販賣第1 級
        毒品海洛因之犯意聯絡，自難僅因被告係另案被告黃小
        芳之同居男友，即遽認被告與另案被告黃小芳有何共同
        販毒之犯意聯絡，依上開判例意旨，另案被告黃小芳就
        如【附表1 】所示之被告所為之販賣第1 級毒品海洛因
        犯行並無任何行為之分擔，即無從令另案被告黃小芳就
        各該次犯行亦應與被告負共同正犯之責，是公訴意旨就
        此部分，容有誤會。
  (四)綜上所述，被告前開偵訊及本院審理中之自白，均核與上揭
    事證相符，應堪採信，本案事證明確，被告上開犯行，均應
    堪認定。
四、按犯罪在刑法施行前，比較裁判前之法律孰為有利於行為人
    時，應就罪刑有關之一切情形，比較其全部之結果，而為整
    個之適用，不能割裂而分別適用有利益之條文（最高法院27
    年上字第2615號判例要旨參照）。又關於法律變更之比較適
    用原則，於比較時應就罪刑有關之共犯、未遂犯、想像競合
    犯、牽連犯、連續犯、結合犯，以及累犯加重、自首減輕暨
    其他法定加減原因（如身分加減）與加減比例等一切情形，
    本於統一性及整體性原則，綜其全部罪刑之結果而為比較（
    最高法院95年5 月23日刑事庭第8 次會議決議要旨參照）。
    按被告於如【附表1 】編號1 至編號6 、編號8 至編號12所
    示行為後，毒品危害防制條例第4 條已於98年5 月20日經總
    統華總一義字第09800125141 號令修正公布施行，並於同月
    22日生效，是被告於如【附表1 】編號1 至編號6 、編號8
    至編號12所示部分，犯後法律已有變更。依（修正前）毒品
    危害防制條例第4 條第1 項之規定為：「製造、運輸、販賣
    第1 級毒品者，處死刑或無期徒刑；處無期徒刑者，得併科
    新臺幣1 千萬元以下罰金」；（修正後）毒品危害防制條例
    第4 條第1 項則規定為：「製造、運輸、販賣第1 級毒品者
    ，處死刑或無期徒刑；處無期徒刑者，得併科新臺幣2 千萬
    元以下罰金」。而（修正前）毒品危害防制條例第17條之規
    定為：「犯第4 條第1 項至第4 項、第5 條第1 項至第4 項
    前段、第6 條第1 項至第4 項、第7 條第1 項至第4 項、第
    8 條第1 項至第4 項、第10條或第11條第1 項、第2 項之罪
    ，供出毒品來源，因而破獲者，得減輕其刑」；（修正後）
    毒品危害防制條例第17條則規定：「（第1 項）犯第4 條至
    第8 條、第10條或第11條之罪，供出毒品來源，因而查獲其
    他正犯或共犯者，減輕或免除其刑。（第2 項）犯第4 條至
    第8 條之罪於偵查及審判中均自白者，減輕其刑」，係採必
    減之規定，法院並無自由裁量得否減輕其刑之餘地，經綜合
    比較結果，應以修正後毒品危害防制條例之規定，有利於行
    為人。從而，依刑法第2 條第1 項之規定及前揭最高法院判
    例、決議，綜其全部罪刑新舊法比較之結果，就被告為如【
    附表1 】編號1 至編號6 、編號8 至編號12所示部分，被告
    於偵審中均自白其犯行，修正後之法律規定，顯較修正前有
    利於被告，依刑法第2 條第1 項但書之規定，此部分自應一
    體適用被告最有利於行為人即（修正後）毒品危害防制條例
    第4 條第1 項、第17條第2 項之規定論處，先予說明。
五、按海洛因屬毒品危害防制條例第2 條第2 項第1 款所規定之
    第1 級毒品，不得非法持有、販賣。又按刑法上所謂販賣行
    為，不以販入後復行賣出為必要，只要以營利為目的，而有
    販入或賣出二者其一之行為，即足構成，雖未及賣出，仍屬
    販賣既遂，其後復分次賣出，與先前之販入行為，均為販賣
    犯行（最高法院88年度臺上字第2828號判決要旨參照）；復
    按刑事上販賣罪之完成，與民事上買賣契約之成立，二者之
    概念尚有不同，刑事上之販賣行為，則須以營利為目的，將
    標的物販入或賣出，有一於此，其犯罪行為始為完成，苟行
    為人尚未將標的物販入或賣出，即難謂其販賣行為已屬完成
    （最高法院88年度臺上字第3760號判決要旨參照）；再按販
    賣毒品之所謂販賣行為，係行為人基於營利之目的，而販入
    或賣出毒品而言。販賣毒品者，其主觀上須有營利之意圖，
    且客觀上有販賣之行為，即足構成，至於實際上是否已經獲
    利，則非所問。即於有償讓與他人之初，係基於營利之意思
    ，並著手實施，而因故無法高於購入之原價出售，最後不得
    不以原價或低於原價讓與他人時，仍屬販賣行為。必也始終
    無營利之意思，縱以原價或低於原價有償讓與他人，方難謂
    為販賣行為，而僅得以轉讓罪論處（最高法院93年度臺上字
    第1651號判決要旨參照）。核被告如【附表1 】、【附表2
    】部分所為，均係各犯毒品危害防制條例第4 條第1 項之販
    賣第1 級毒品既遂罪（即於98年5 月20日公布施行，於同年
    月22日生效）。又另案被告黃小芳就【附表2 】所示販賣第
    1 級毒品犯行，均係參與被告所為販賣第1 級毒品海洛因犯
    行之構成要件行為，已如前述，是被告與另案被告黃小芳就
    【附表2 】所示部分，互有犯意聯絡及行為分擔，均為共同
    正犯。被告各次持有第1 級毒品海洛因之目的既各在販賣第
    1 級毒品海洛因，則其分別持有第1 級毒品海洛因之低度行
    為，應各為販賣之高度行為吸收，均不另論罪。至公訴意旨
    及指定辯護人均雖以被告上揭販賣第1 級毒品海洛因之犯行
    ，應構成集合犯等語，然按集合犯係指犯罪構成要件之行為
    ，依其本質、犯罪目的或社會常態觀之，常具有反覆、繼續
    為之之特性，此等反覆實行之行為，於自然意義上雖係數行
    為，但依社會通念，法律上應僅為一總括之評價，法律乃將
    之規定為一獨立之犯罪類型，而為包括一罪。故犯罪是否包
    括一罪之集合犯，客觀上，應斟酌其法律規定文字之本來意
    涵、實現該犯罪目的之必要手段、社會生活經驗中該犯罪實
    行常態及社會通念等；主觀上，則視其是否出於行為人之1
    次決意，並秉持刑罰公平原則，加以判斷。而販賣第1 、2
    級毒品罪立法者在預定之構成要件類型上，並無反覆實施始
    能成立該罪（最高法院97年度臺上字第873 號、同院97年度
    臺上字第1060號、同院97年度臺上字第1400號判決要旨參照
    ）。亦即，毒品危害防制條例中之「販賣毒品罪」，究與一
    般經營事業而反覆進行同一社會活動之態樣有別，立法上亦
    無將之歸為有反覆實施一犯罪類型之意思，自不能因其構成
    要件中有「販賣」2 字，或各次販賣之時間接近，即認為係
    「集合犯」。本案被告於如【附表1 】、【附表2 】所示之
    販賣第1 級毒品行為，在時間差距上，可以分開，在刑法評
    價上，各具獨立性，即非集合犯，是本院認為被告各次之販
    賣第1 級毒品海洛因之行為，均在滿足各次之構成要件，各
    具獨立性，前後各販賣行為應1 罪1 罰，非論以集合犯之1
    罪。公訴意旨及指定辯護人上揭所辯，尚有誤會，自不足採
    信。是被告分別所犯上開販賣第1 級毒品罪，犯意各別，行
    為互異，應分論併罰。又依赦免法第1 條明文，減刑係屬赦
    免之一種寬典，是被告之刑期因減刑條例實施而赦免，則其
    究否構成累犯，應自該赦免之翌日起算至本件犯罪行為時，
    是否在5 年以內為斷，並非按執行完畢之日期起算（最高法
    院84年度臺非字第94號判決要旨參照）。經查，被告曾於94
    年間因施用毒品、竊盜案件，經本院分別以94年度員簡字第
    204 號刑事簡易判決、94年度易字第1292號刑事判決各判處
    有期徒刑6 月、8 月確定，上開2 罪經聲請法院定應執行有
    期徒刑1 年1 月確定；復於94年間因連續施用第1 、2 級毒
    品案件，經本院以94年度訴字第1704號刑事判決各判處有期
    徒刑1 年、7 月，應執行有期徒刑1 年6 月確定；另於95年
    間因違反槍砲彈藥刀械管制條例案件，經本院以95年度訴字
    第2007號刑事判決判處有期徒刑9 月確定；又於96年間因施
    用第1 、2 級毒品案件，經臺灣雲林地方法院以96年度訴字
    第480 號刑事判決各判處有期徒刑8 月、5 月，應執行有期
    徒刑1 年確定，上揭本院95年度訴字第2007號、臺灣雲林地
    方法院96年度訴字第480 號刑事判決部分，並經聲請臺灣雲
    林地方法院以96年度聲字第833 號裁定應執行有期徒刑1 年
    3 月確定後，經移送接續執行，並依中華民國96年罪犯減刑
    條例聲請本院以96年度聲減字第2173號裁定就本院94年度員
    簡字第204 號、94年度易第1292號、94年度訴字第1704號刑
    事判決部分分別減刑為有期徒刑3 月、4 月、6 月、3 月又
    15日，並各定應執行有期徒刑6 月、8 月又15日確定後，於
    97年10月29日因減刑而赦免等情，此有臺灣高等法院被告前
    案紀錄表、臺灣彰化地方法院檢察署刑案資料查註紀錄表各
    1 份存卷可考，其受徒刑一部之執行而赦免後，於5 年內故
    意再犯本案有期徒刑以上之各罪，均應依刑法第47條第1 項
    之規定，論以累犯，且除就販賣第1 級毒品罪之法定刑為死
    刑或無期徒刑部分，依刑法第64條第1 項、第65條第1 項規
    定，不得加重外，僅各就其他之法定刑部分依法加重之。又
    被告既已於偵查中、本院審判中，就如【附表1 】、【附表
    2 】所示販賣第1 級毒品海洛因之行為均自白犯罪等情，此
    有上揭筆錄各1 份附卷可參（參見臺灣彰化地方法院檢察署
    98年度偵緝字第625 號偵查卷宗第7 頁至第11頁；本院99年
    4 月6 日審判筆錄），應依於98年5 月20日公布，於同年月
    23日施行之毒品危害防制條例第17條第2 項之規定減輕其刑
    。另按（修正後）毒品危害防制條例第17條第1 項規定，犯
    同條例第4 條至第8 條、第10條或第11條之罪，供出毒品來
    源，因而查獲其他正犯或共犯者，減輕或免除其刑。其立法
    目的，在利用減刑之寬典，鼓勵運輸、販賣、吸用或持有毒
    品之行為人，供出毒品之來源，藉以擴大防制毒品之成效，
    使煙毒易於斷絕。故凡觸犯該條所列舉之罪者，據實指陳其
    毒品所直接由來之人或地，並因而破案查獲者，即符合該條
    得減輕其刑之規定，至其所供毒品由來之人，與之是否具有
    共犯關係，並非所問（最高法院89年度臺上字第3970號判決
    要旨參照）。本案被告供出毒品來源即為另案被告林發春，
    並因而破獲另案被告林發春之販賣毒品犯行，此有彰化縣警
    察局員林分局99年3 月22日員警分偵字第0990007344號函1
    份（參見本院卷宗）附卷可參，依前揭說明，得適用修正後
    毒品危害防制條例第17條第1 項規定各減輕其刑，並依法先
    加後減，再遞減之。爰審酌被告無視於國家對於杜絕毒品犯
    罪之禁令，明知毒品對於身體健康之戕害，竟為貪圖不法利
    益，販賣予他人施用，危害社會治安及國民健康，並助長施
    用毒品歪風，因施用毒品而散盡家財、連累家人，或為購買
    毒品鋌而走險者，更不可勝計，本應予以嚴懲，惟其販賣毒
    品所獲不法利益尚非鉅大，於偵訊、本院審理中均坦白承認
    等一切情狀，分別量處如【附表1 】、【附表2 】「主文欄
    」所示之刑，並定其應執行刑，以資懲儆。
六、至按刑法第59條規定犯罪情狀可憫恕者，得酌量減輕其刑，
    固為法院依法得自由裁量之事項，然非漫無限制，必須犯罪
    另有特殊之原因與環境，在客觀上足以引起一般同情，認為
    即予宣告法定低度刑期尤嫌過重者，始有其適用。是為此項
    裁量減刑時，必須就被告全部犯罪情狀予以審酌在客觀上是
    否有足以引起社會上一般人之同情，而可憫恕之情形，始稱
    適法（最高法院88年度臺上字第6683號判決要旨參照）。被
    告上開販賣第1 級毒品海洛因犯行，無視國家對於杜絕毒品
    危害之禁令，所為顯屬不當，應予非難，況其販賣第1 級毒
    品之對象已達7 人之多，且次數合計高達22次，又販賣金額
    各為5 百元、1 千元、1 千5 百元、3 千元或4 千元，已如
    前述，其所為對社會治安及國民健康之危害要屬不輕，自被
    告犯案情節觀之，難謂在客觀上足以引起一般人之同情，且
    情節尚堪憫恕，爰不依刑法第59條之規定酌量減輕其刑，附
    此敘明。
七、按毒品危害防制條例第19條第1 項規定，犯第4 條之罪者，
    其供犯罪所用或因犯罪所得之財物，均沒收之，如全部或一
    部不能沒收時，追徵其價額或以其財產抵償之。但該條項並
    無如同條例第18條第1 項所定「不問屬於犯人與否，沒收之
    」之明文，自屬相對沒收主義之立法。是其應沒收之物，應
    以屬被告所有者為限。又該規定所稱「追徵其價額」者，係
    指所沒收之物為金錢以外之其他財物而無法沒收時，應追徵
    其價額，使其繳納與原物相當之價額。如所得財物為金錢而
    無法沒收時，始應「以其財產抵償之」（最高法院95年度臺
    上字第305 號判決要旨參照）。至毒品危害防制條例第19條
    規定，所稱因犯罪所得之物，自以實際所得者為限，苟無所
    得或尚未取得者，自無從為沒收追繳之諭知（最高法院89年
    度臺上字第3434號判決要旨參照）。又毒品危害防制條例第
    19條第1 項固規定「犯第4 條至第9 條、第12條、第13條或
    第14條第1 項、第2 項之罪者，其供犯罪所用或因犯罪所得
    之財物，均沒收之，如全部或一部不能沒收時，追徵其價額
    或以其財產抵償之」。但共同正犯之犯罪所得為現款時，因
    係合併計算，且於全部或一部不能沒收時，以其財產抵償之
    ，為避免執行時發生重複沒收、抵償之情形，故各共同正犯
    之間係採連帶沒收主義，於裁判時僅諭知連帶沒收，不得就
    全體共同正犯之總所得，對各該共同正犯分別重複諭知沒收
    （最高法院95年度臺上字第6051號判決要旨參照）。又刑分
    主刑及從刑，主刑如不成立，從刑即失其附麗；沒收為從刑
    之一種，自應附隨於主刑存在，故毒品危害防制條例第18條
    第1 項所謂「查獲」之第1 、2 級毒品，係指經有罪判決事
    實欄認定與被告犯罪事實有關之毒品而言（最高法院98年度
    臺上字第7330號判決要旨參照）。經查：
  (一)被告就如【附表1 】所示販賣第1 級毒品海洛因之所得，業
    經證人張顥譯、張嘉雯、蕭吉廷、龍明毅、江金豊、曹龍興
    交予被告收取，即各如【附表1 】「販毒所得欄」所示之財
    物，雖均未扣案，然屬被告因犯罪所得之財物，各應依毒品
    危害防制條例第19條第1 項之規定宣告沒收，如全部或一部
    不能沒收時，應以其財產抵償之。至如【附表2 】所示販賣
    第1 級毒品海洛因之所得，業經證人張嘉雯、蕭吉廷、龍明
    毅、陳錦地交予被告或另案被告黃小芳收取或抵償，即各如
    【附表2 】「販毒所得欄」所示之財物，雖均未扣案，然屬
    被告與另案被告黃小芳共犯販賣所得之財物，各應依毒品危
    害防制條例第19條第1 項之規定宣告連帶沒收，如全部或一
    部不能沒收時，應以其與另案被告黃小芳之財產連帶抵償之
    。
  (二)扣案之內裝行動電話門號0983—294350號晶片卡之諾基亞廠
    牌行動電話1 支（不含行動電話門號0983—294350號晶片卡
    1 張）係被告所有供其就【附表1 】編號13至編號15所示、
    其與另案被告黃小芳就【附表2 】所示，聯絡販賣第1 級毒
    品海洛因事宜所用之物等情，業經被告於本院準備程序及審
    理中陳述明確（參見本院99年2 月5 日準備程序筆錄第8 頁
    、99年4 月6 日審判筆錄第17頁），爰依毒品危害防制條例
    第19條第1 項之規定宣告沒收。至該行動電話門號0983—29
    4350號晶片卡1 張，因非以被告名義所申設，此有臺灣大哥
    大股份有限公司99年2 月2 日法大字第099016997 號函檢附
    之預付卡基本資料查詢1 份（參見本院卷宗第94頁至第95頁
    ）附卷可參。是上揭門號晶片卡，尚難認定為被告所有之物
    ，爰不併予宣告沒收。
  (三)另未扣案內裝行動電話門號0917—236474號晶片卡之諾基亞
    廠牌行動電話1 支（不含行動電話門號0917—236474號晶片
    卡1 張），係被告所有且分別供其於如【附表1 】編號1 至
    編號12所示聯絡販賣第1 級毒品海洛因事宜所用之物，業據
    被告分別於本院準備程序、審理中陳述明確，雖被告於本院
    準備程序中陳稱，已經丟棄於排水溝內等語，然本院查無證
    據證明已經滅失，就【附表1 】編號1 至編號12所示之犯行
    部分，爰各依毒品危害防制條例第19條第1 項之規定宣告沒
    收，如全部或一部不能沒收時，應追徵其價額。至該行動電
    話門號0917—236474號晶片卡1 張，因非以被告名義所申設
    ，此有遠傳電信股份有限公司99年2 月6 日遠傳（企營）字
    第09910108897 號函檢附之易付卡申請基本資料1 份（參見
    本院卷宗第97頁）附卷可參。是上揭門號晶片卡，亦尚難認
    定為被告所有之物，爰不併予宣告沒收。
  (四)至扣案之分裝袋9 包、電子磅秤1 臺、分裝杓2 支均為被告
    所有之物且為如【附表1 】、【附表2 】所示販賣第1 級毒
    品海洛因所用之物，業經被告於本院準備程序及審理中陳述
    明確（參見本院99年2 月5 日準備程序筆錄第8 頁、99年4
    月6 日審判筆錄第17頁），爰亦依毒品危害防制條例第19條
    第1 項之規定宣告沒收。
  (五)至扣案如【附表3 】所示之物，即警方於98年7 月29日上午
    6 時50分，在被告位於彰化縣大村鄉○○路○段1 巷10號之
    住處搜索查扣之物，雖均為被告所有之物，然僅供自己施用
    毒品所用之物或屬被告剛領出款項或其單純持有之物，本院
    衡諸被告確有施用毒品之習慣，有其前案紀錄可按，被告上
    開所辯並非無稽，況本院查無積極證據證明上開扣案如【附
    表3 】所示之物與本案販賣第1 級毒品海洛因之犯行有關，
    依上開說明，爰均不予宣告沒收或不予宣告沒收銷燬，附此
    敘明。
據上論斷，應依刑事訴訟法第299 條第1 項前段，毒品危害防制
條例第4 條第1 項（修正後）、第17條第1 項、第2 項、第19條
第1 項，刑法第2 條第1 項但書、第11條、第28條、第47條第1
項、第51條第5 款，判決如主文。
本案經檢察官邱鼎文到庭執行職務。
中    華    民    國    99    年    4     月    19    日
                  刑事第三庭      審判長法官  李進清
                                  法      官  洪志賢
                                  法      官  唐中興
以上正本證明與原本無異。
如不服本判決應於收受判決後10日內向本院提出上訴書狀，並應
敘述具體理由；其未敘述上訴理由者，應於上訴期間屆滿後20日
內向本院補提理由書（均須按他造當事人之人數附繕本）「切勿
逕送上級法院」。
中    華    民    國    99    年    4     月    19    日
                                      書記官  黃國源
【附錄本判決論罪科刑法條全文】：
毒品危害防制條例第4 條（修正後）
製造、運輸、販賣第1 級毒品者，處死刑或無期徒刑；處無期徒
刑者，得併科新臺幣2 千萬元以下罰金。
製造、運輸、販賣第2 級毒品者，處無期徒刑或7 年以上有期徒
刑，得併科新臺幣1 千萬元以下罰金。
製造、運輸、販賣第3 級毒品者，處5 年以上有期徒刑，得併科
新臺幣7 百萬元以下罰金。
製造、運輸、販賣第4 級毒品者，處3 年以上10年以下有期徒刑
，得併科新臺幣3 百萬元以下罰金。
製造、運輸、販賣專供製造或施用毒品之器具者，處1 年以上7
年以下有期徒刑，得併科新臺幣1 百萬元以下罰金。
前5項之未遂犯罰之。
【附表1】：（時間：民國；金額：新臺幣）
┌──┬───┬──────┬─────────┬────┬─────────┐
│編號│購毒者│販賣毒品聯絡│聯繫、交易之方式及│販毒所得│     主   文      │
│    │      │交易時間及地│交易之數量        │        │                  │
│    │      │點          │                  │        │                  │
├──┼───┼──────┼─────────┼────┼─────────┤
│1   │張顥譯│(1)時間：於98│張顥譯以行動電話門│1千元   │甲○○販賣第一級毒│
│    │      │  年4 月16日│號0920—050525號電│        │品，累犯，處有期徒│
│    │      │  晚上9 時42│話撥打甲○○持用諾│        │刑捌年貳月。扣案之│
│    │      │  分        │基亞廠牌行動電話1 │        │分裝袋玖包、電子磅│
│    │      │(2)地點：設於│支（內裝門號0917—│        │秤壹臺、分裝杓貳支│
│    │      │  彰化縣員林│236474號晶片卡；未│        │均沒收，未扣案之諾│
│    │      │  鎮○○路10│扣案），聯繫購買第│        │基亞廠牌行動電話壹│
│    │      │  號某檳榔攤│1 級毒品海洛因後，│        │支（不含門號0917—│
│    │      │  旁之柱子處│由甲○○先將第1 級│        │236474號晶片卡1 張│
│    │      │            │毒品海洛因置於左開│        │）沒收，如一部或全│
│    │      │            │地點，由張顥譯取走│        │部不能沒收時，應追│
│    │      │            │，再由張顥譯於98年│        │徵其價額。未扣案之│
│    │      │            │4月17 日將現金1 千│        │販賣毒品所得財物新│
│    │      │            │元交予甲○○收受之│        │臺幣壹仟元沒收，如│
│    │      │            │方式，販賣第1 級毒│        │全部或一部不能沒收│
│    │      │            │品海洛因1 包（數量│        │時，以其財產抵償之│
│    │      │            │不詳）予張顥譯1 次│        │。                │
│    │      │            │。                │        │                  │
│    │      │            │【備註】：起訴書犯│        │                  │
│    │      │            │罪事實欄一(一)1.部分│        │                  │
│    │      │            │                  │        │                  │
├──┼───┼──────┼─────────┼────┼─────────┤
│2   │張顥譯│(1)時間：於98│張顥譯以行動電話門│1千元   │甲○○販賣第一級毒│
│    │      │  年4 月18日│號0920—050525號電│        │品，累犯，處有期徒│
│    │      │  下午4 時52│話撥打甲○○持用諾│        │刑捌年貳月。扣案之│
│    │      │  分        │基亞廠牌行動電話1 │        │分裝袋玖包、電子磅│
│    │      │(2)地點：設於│支（內裝門號0917—│        │秤壹臺、分裝杓貳支│
│    │      │  彰化縣員林│236474號晶片卡；未│        │均沒收，未扣案之諾│
│    │      │  鎮○○路10│扣案），聯繫購買第│        │基亞廠牌行動電話壹│
│    │      │  號某檳榔攤│1 級毒品海洛因後，│        │支（不含門號0917—│
│    │      │  處        │由甲○○在左開地點│        │236474號晶片卡壹張│
│    │      │            │，以當場收取現金1 │        │）沒收，如一部或全│
│    │      │            │千元之方式，販賣第│        │部不能沒收時，應追│
│    │      │            │1 級毒品海洛因1 包│        │徵其價額。未扣案之│
│    │      │            │（數量不詳）予張顥│        │販賣毒品所得財物新│
│    │      │            │譯1 次。          │        │臺幣壹仟元沒收，如│
│    │      │            │【備註】：起訴書犯│        │全部或一部不能沒收│
│    │      │            │罪事實欄一(一)2.部分│        │時，以其財產抵償之│
│    │      │            │                  │        │。                │
├──┼───┼──────┼─────────┼────┼─────────┤
│3   │張顥譯│(1)時間：於98│張顥譯以行動電話門│1千元   │甲○○販賣第一級毒│
│    │      │  年4 月19日│號0920—050525號電│        │品，累犯，處有期徒│
│    │      │  凌晨4 時2 │話撥打甲○○持用諾│        │刑捌年貳月。扣案之│
│    │      │  分        │基亞廠牌行動電話1 │        │分裝袋玖包、電子磅│
│    │      │(2)地點：彰化│支（內裝門號0917—│        │秤壹臺、分裝杓貳支│
│    │      │  縣大村鄉黃│236474號晶片卡；未│        │均沒收，未扣案之諾│
│    │      │  厝村山腳路│扣案），聯繫購買第│        │基亞廠牌行動電話壹│
│    │      │  47號租屋處│1 級毒品海洛因後，│        │支（不含門號0917—│
│    │      │            │由甲○○在左開地點│        │236474號晶片卡壹張│
│    │      │            │，以當場收取現金1 │        │）沒收，如一部或全│
│    │      │            │千元之方式，販賣第│        │部不能沒收時，應追│
│    │      │            │1 級毒品海洛因1 包│        │徵其價額。未扣案之│
│    │      │            │（數量不詳）予張顥│        │販賣毒品所得財物新│
│    │      │            │譯1 次。          │        │臺幣壹仟元沒收，如│
│    │      │            │【備註】：起訴書犯│        │全部或一部不能沒收│
│    │      │            │罪事實欄一(一)3.部分│        │時，以其財產抵償之│
│    │      │            │                  │        │。                │
│    │      │            │                  │        │                  │
│    │      │            │                  │        │                  │
│    │      │            │                  │        │                  │
│    │      │            │                  │        │                  │
│    │      │            │                  │        │                  │
│    │      │            │                  │        │                  │
│    │      │            │                  │        │                  │
│    │      │            │                  │        │                  │
│    │      │            │                  │        │                  │
│    │      │            │                  │        │                  │
├──┼───┼──────┼─────────┼────┼─────────┤
│4   │張顥譯│(1)時間：於98│張顥譯以行動電話門│1千元   │甲○○販賣第一級毒│
│    │      │  年4 月19日│號0920—050525號電│        │品，累犯，處有期徒│
│    │      │  上午11時44│話撥打甲○○持用諾│        │刑捌年貳月。扣案之│
│    │      │  分        │基亞廠牌行動電話1 │        │分裝袋玖包、電子磅│
│    │      │(2)地點：彰化│支（內裝門號0917—│        │秤壹臺、分裝杓貳支│
│    │      │  縣大村鄉黃│236474號晶片卡；未│        │均沒收，未扣案之諾│
│    │      │  厝村山腳路│扣案），聯繫購買第│        │基亞廠牌行動電話壹│
│    │      │  47號租屋處│1 級毒品海洛因後，│        │支（不含門號0917—│
│    │      │            │由甲○○在左開地點│        │236474號晶片卡1 張│
│    │      │            │，以當場收取現金1 │        │）沒收，如一部或全│
│    │      │            │千元之方式，販賣第│        │部不能沒收時，應追│
│    │      │            │1 級毒品海洛因1 包│        │徵其價額。未扣案之│
│    │      │            │（數量不詳）予張顥│        │販賣毒品所得財物新│
│    │      │            │譯1 次。          │        │臺幣壹仟元沒收，如│
│    │      │            │【備註】：起訴書犯│        │全部或一部不能沒收│
│    │      │            │罪事實欄一(一)4.部分│        │時，以其財產抵償之│
│    │      │            │                  │        │。                │
├──┼───┼──────┼─────────┼────┼─────────┤
│5   │張顥譯│(1)時間：於98│張顥譯以行動電話門│1千元   │甲○○販賣第一級毒│
│    │      │  年4 月21日│號0920—050525號電│        │品，累犯，處有期徒│
│    │      │  下午2時43 │話撥打甲○○持用諾│        │刑捌年貳月。扣案之│
│    │      │  分        │基亞廠牌行動電話1 │        │分裝袋玖包、電子磅│
│    │      │(2)地點：彰化│支（內裝門號0917—│        │秤壹臺、分裝杓貳支│
│    │      │  縣大村鄉黃│236474號晶片卡；未│        │均沒收，未扣案之諾│
│    │      │  厝村山腳路│扣案），聯繫購買第│        │基亞廠牌行動電話壹│
│    │      │  47號租屋處│1 級毒品海洛因後，│        │支（不含門號0917—│
│    │      │            │由甲○○在左開地點│        │236474號晶片卡1 張│
│    │      │            │，以當場收取現金1 │        │）沒收，如一部或全│
│    │      │            │千元之方式，販賣第│        │部不能沒收時，應追│
│    │      │            │1 級毒品海洛因1 包│        │徵其價額。未扣案之│
│    │      │            │（數量不詳）予張顥│        │販賣毒品所得財物新│
│    │      │            │譯1 次。          │        │臺幣壹仟元沒收，如│
│    │      │            │【備註】：起訴書犯│        │全部或一部不能沒收│
│    │      │            │罪事實欄一(一)5.部分│        │時，以其財產抵償之│
│    │      │            │                  │        │。                │
├──┼───┼──────┼─────────┼────┼─────────┤
│6   │張嘉雯│(1)時間：98年│張嘉雯以行動電話門│1千元   │甲○○販賣第一級毒│
│    │      │  4 月21日晚│號0988—398859號電│        │品，累犯，處有期徒│
│    │      │  上7 時32分│話撥打甲○○持用諾│        │刑捌年貳月。扣案之│
│    │      │(2)地點：彰化│基亞廠牌行動電話1 │        │分裝袋玖包、電子磅│
│    │      │  縣大村鄉黃│支（內裝門號0917—│        │秤壹臺、分裝杓貳支│
│    │      │  厝村山腳路│236474號晶片卡；未│        │均沒收，未扣案之諾│
│    │      │  47號租屋處│扣案），聯繫購買第│        │基亞廠牌行動電話壹│
│    │      │            │1 級毒品海洛因後，│        │支（不含門號0917—│
│    │      │            │由甲○○在左開地點│        │236474號晶片卡1 張│
│    │      │            │，以當場收取現金1 │        │）沒收，如一部或全│
│    │      │            │千元之方式，販賣摻│        │部不能沒收時，應追│
│    │      │            │有第1 級毒品海洛因│        │徵其價額。未扣案之│
│    │      │            │（數量不詳）之香菸│        │販賣毒品所得財物新│
│    │      │            │1 支予張嘉雯1 次。│        │臺幣壹仟元沒收，如│
│    │      │            │【備註】：起訴書犯│        │全部或一部不能沒收│
│    │      │            │罪事實欄一(二)1.部分│        │時，以其財產抵償之│
│    │      │            │                  │        │。                │
├──┼───┼──────┼─────────┼────┼─────────┤
│7   │張嘉雯│(1)時間：98年│張嘉雯於左列時間以│1千元   │甲○○販賣第一級毒│
│    │      │  7 月1 日晚│行動電話門號0985—│        │品，累犯，處有期徒│
│    │      │  上7 時51分│329425號撥打甲○○│        │刑捌年貳月。扣案之│
│    │      │  許、同日晚│持用諾基亞廠牌行動│        │分裝袋玖包、電子磅│
│    │      │  上8 時許、│電話1 支（內裝門號│        │秤壹臺、分裝杓貳支│
│    │      │  同日晚上8 │0917—236474號晶片│        │均沒收，未扣案之諾│
│    │      │  時7 分    │卡；未扣案），聯繫│        │基亞廠牌行動電話壹│
│    │      │(2)地點：彰化│購買第1 級毒品海洛│        │支（不含門號0917—│
│    │      │  縣埔心鄉「│因後，由甲○○在左│        │236474號晶片卡1 張│
│    │      │  ABC 」保齡│開地點，以當場收取│        │）沒收，如一部或全│
│    │      │  球館      │現金1 千元之方式，│        │部不能沒收時，應追│
│    │      │            │販賣摻有第1 級毒品│        │徵其價額。未扣案之│
│    │      │            │海洛因（數量不詳）│        │販賣毒品所得財物新│
│    │      │            │之香菸1 支予張嘉雯│        │臺幣壹仟元沒收，如│
│    │      │            │1 次。            │        │全部或一部不能沒收│
│    │      │            │【備註】：起訴書犯│        │時，以其財產抵償之│
│    │      │            │罪事實欄一(二)4.部分│        │。                │
├──┼───┼──────┼─────────┼────┼─────────┤
│8   │蕭吉廷│(1)時間：於98│蕭吉廷於左列時間以│1千元   │甲○○販賣第一級毒│
│    │      │  年4 月15日│行動電話門號0929—│        │品，累犯，處有期徒│
│    │      │  晚上8 時15│275259號撥打甲○○│        │刑捌年貳月。扣案之│
│    │      │  分、同日晚│持用諾基亞廠牌行動│        │分裝袋玖包、電子磅│
│    │      │  上9 時16分│電話1 支（內裝門號│        │秤壹臺、分裝杓貳支│
│    │      │  許、同日晚│0917—236474號晶片│        │均沒收，未扣案之諾│
│    │      │  上9 時53分│卡；未扣案），聯繫│        │基亞廠牌行動電話壹│
│    │      │(2)地點：設於│購買第1 級毒品海洛│        │支（不含門號0917—│
│    │      │  彰化縣大村│因後，由甲○○在左│        │236474號晶片卡1 張│
│    │      │  鄉美港村中│開地點，以當場收取│        │）沒收，如一部或全│
│    │      │  山路「燦坤│現金1 千元之方式，│        │部不能沒收時，應追│
│    │      │  3C」商店後│販賣第1 級毒品海洛│        │徵其價額。未扣案之│
│    │      │  方某住家處│因（數量不詳）1 包│        │販賣毒品所得財物新│
│    │      │            │予蕭吉廷1 次。    │        │臺幣壹仟元沒收，如│
│    │      │            │【備註】：起訴書犯│        │全部或一部不能沒收│
│    │      │            │罪事實欄一(三)1.部分│        │時，以其財產抵償之│
│    │      │            │                  │        │。                │
├──┼───┼──────┼─────────┼────┼─────────┤
│9   │蕭吉廷│(1)時間：於98│蕭吉廷於左列時間以│1千元   │甲○○販賣第一級毒│
│    │      │  年4 月19日│行動電話門號0929—│        │品，累犯，處有期徒│
│    │      │  凌晨零時32│275259號撥打甲○○│        │刑捌年貳月。扣案之│
│    │      │  分        │持用諾基亞廠牌行動│        │分裝袋玖包、電子磅│
│    │      │(2)地點：設於│電話1 支（內裝門號│        │秤壹臺、分裝杓貳支│
│    │      │  彰化縣大村│0917—236474號晶片│        │均沒收，未扣案之諾│
│    │      │  鄉美港村中│卡；未扣案），聯繫│        │基亞廠牌行動電話壹│
│    │      │  山路「燦坤│購買第1 級毒品海洛│        │支（不含門號0917—│
│    │      │  3C」商店後│因後，由甲○○在左│        │236474號晶片卡1 張│
│    │      │  方之某住處│開地點，以當場收取│        │）沒收，如一部或全│
│    │      │  家        │現金1 千元之方式，│        │部不能沒收時，應追│
│    │      │            │販賣第1 級毒品海洛│        │徵其價額。未扣案之│
│    │      │            │因（數量不詳）1 包│        │販賣毒品所得財物新│
│    │      │            │予蕭吉廷1 次。    │        │臺幣壹仟元沒收，如│
│    │      │            │【備註】：起訴書犯│        │全部或一部不能沒收│
│    │      │            │罪事實欄一(三)2.部分│        │時，以其財產抵償之│
│    │      │            │                  │        │。                │
├──┼───┼──────┼─────────┼────┼─────────┤
│10  │蕭吉廷│(1)時間：於98│蕭吉廷於左列時間以│1千元   │甲○○販賣第一級毒│
│    │      │  年4 月24日│行動電話門號0929—│        │品，累犯，處有期徒│
│    │      │  晚上8 時55│275259號撥打甲○○│        │刑捌年貳月。扣案之│
│    │      │  分、同日晚│持用諾基亞廠牌行動│        │分裝袋玖包、電子磅│
│    │      │  上11 時1分│電話1 支（內裝門號│        │秤壹臺、分裝杓貳支│
│    │      │  、同日晚上│0917—236474號晶片│        │均沒收，未扣案之諾│
│    │      │  11時7分   │卡；未扣案），聯繫│        │基亞廠牌行動電話壹│
│    │      │(2)地點：彰化│購買第1 級毒品海洛│        │支（不含門號0917—│
│    │      │  縣大村鄉美│因後，由甲○○在左│        │236474號晶片卡1 張│
│    │      │  港村美港路│開地點，以當場收取│        │）沒收，如一部或全│
│    │      │  「正新輪胎│現金1 千元之方式，│        │部不能沒收時，應追│
│    │      │  」公司附近│販賣第1 級毒品海洛│        │徵其價額。未扣案之│
│    │      │  處        │因（數量不詳）1 包│        │販賣毒品所得財物新│
│    │      │            │予蕭吉廷1 次。    │        │臺幣壹仟元沒收，如│
│    │      │            │【備註】：起訴書犯│        │全部或一部不能沒收│
│    │      │            │罪事實欄一(三)3.部分│        │時，以其財產抵償之│
│    │      │            │                  │        │。                │
├──┼───┼──────┼─────────┼────┼─────────┤
│11  │蕭吉廷│(1)時間：98年│蕭吉廷於左列時間以│1千元   │甲○○販賣第一級毒│
│    │      │  4 月26日晚│行動電話門號0929—│        │品，累犯，處有期徒│
│    │      │  上8 時6 分│275259號撥打甲○○│        │刑捌年貳月。扣案之│
│    │      │  、同日晚上│持用諾基亞廠牌行動│        │分裝袋玖包、電子磅│
│    │      │  8 時37分  │電話1 支（內裝門號│        │秤壹臺、分裝杓貳支│
│    │      │(2)地點：彰化│0917—236474號晶片│        │均沒收，未扣案之諾│
│    │      │  縣大村鄉黃│卡；未扣案），聯繫│        │基亞廠牌行動電話壹│
│    │      │  厝村山腳路│購買第1 級毒品海洛│        │支（不含門號0917—│
│    │      │  47號租屋處│因後，由甲○○在左│        │236474號晶片卡1 張│
│    │      │            │開地點，以當場收取│        │）沒收，如一部或全│
│    │      │            │現金1 千元之方式，│        │部不能沒收時，應追│
│    │      │            │販賣第1 級毒品海洛│        │徵其價額。未扣案之│
│    │      │            │因（數量不詳）1 包│        │販賣毒品所得財物新│
│    │      │            │予蕭吉廷1 次。    │        │臺幣壹仟元沒收，如│
│    │      │            │【備註】：起訴書犯│        │全部或一部不能沒收│
│    │      │            │罪事實欄一(三)4.部分│        │時，以其財產抵償之│
│    │      │            │                  │        │。                │
├──┼───┼──────┼─────────┼────┼─────────┤
│12  │龍明毅│(1)時間：於98│龍明毅於左列時間以│3千元   │甲○○販賣第一級毒│
│    │      │  年4 月18日│行動電話門號0983—│        │品，累犯，處有期徒│
│    │      │  晚上9 時46│314639號撥打甲○○│        │刑捌年捌月。扣案之│
│    │      │  分、同日晚│持用諾基亞廠牌行動│        │分裝袋玖包、電子磅│
│    │      │  上9 時56分│電話1 支（內裝門號│        │秤壹臺、分裝杓貳支│
│    │      │(2)地點：彰化│0917—236474號晶片│        │均沒收，未扣案之諾│
│    │      │  縣大村鄉黃│卡；未扣案），聯繫│        │基亞廠牌行動電話壹│
│    │      │  厝村山腳路│購買第1 級毒品海洛│        │支（不含門號0917—│
│    │      │  47號租屋處│因後，由甲○○在左│        │236474號晶片卡1 張│
│    │      │            │開地點，以當場收取│        │）沒收，如一部或全│
│    │      │            │現金3 千元之方式，│        │部不能沒收時，應追│
│    │      │            │販賣第1 級毒品海洛│        │徵其價額。未扣案之│
│    │      │            │因（數量不詳）1 包│        │販賣毒品所得財物新│
│    │      │            │予龍明毅1 次。    │        │臺幣仟元沒收，如│
│    │      │            │【備註】：起訴書犯│        │全部或一部不能沒收│
│    │      │            │罪事實欄一(四)1.部分│        │時，以其財產抵償之│
│    │      │            │                  │        │。                │
├──┼───┼──────┼─────────┼────┼─────────┤
│13  │江金豊│(1)時間：於98│江金豊於左列時間以│1千元   │甲○○販賣第一級毒│
│    │【起訴│  年5 月26日│行動電話門號0930—│        │品，累犯，處有期徒│
│    │書誤載│  下午6 時38│797908號撥打甲○○│        │刑捌年貳月。扣案之│
│    │為江金│  分、同日晚│持用諾基亞廠牌行動│        │諾基亞廠牌行動電話│
│    │豐，業│  上10時13分│電話1 支（內裝門號│        │壹支（不含門號0983│
│    │經公訴│(2)地點：彰化│0983—294350號晶片│        │—294350號晶片卡壹│
│    │人於本│  縣大村鄉黃│卡；已扣案），聯繫│        │張）、分裝袋玖包、│
│    │院審理│  厝村山腳路│購買第1 級毒品海洛│        │電子磅秤壹臺、分裝│
│    │中更正│  47號租屋處│因後，由甲○○在左│        │杓貳支，均沒收。未│
│    │】    │            │開地點，以當場收取│        │扣案之販賣毒品所得│
│    │      │            │現金1 千元之方式，│        │財物新臺幣壹仟元沒│
│    │      │            │販賣第1 級毒品海洛│        │收，如全部或一部不│
│    │      │            │因（數量不詳）1 包│        │能沒收時，以其財產│
│    │      │            │予江金豊1 次。    │        │抵償之。          │
│    │      │            │【備註】：起訴書犯│        │                  │
│    │      │            │罪事實欄一(五)部分  │        │                  │
├──┼───┼──────┼─────────┼────┼─────────┤
│14  │曹龍興│(1)時間：於98│曹龍興於左列時間以│1千元   │甲○○販賣第一級毒│
│    │      │  年6 月7 日│行動電話門號0955—│        │品，累犯，處有期徒│
│    │      │  上午11時2 │866154號撥打甲○○│        │刑捌年貳月。扣案之│
│    │      │  分        │持用諾基亞廠牌行動│        │諾基亞廠牌行動電話│
│    │      │(2)地點：彰化│電話1 支（內裝門號│        │壹支（不含門號0983│
│    │      │  縣員林鎮員│0983—294350號晶片│        │—294350號晶片卡壹│
│    │      │  生醫院對面│卡；已扣案），聯繫│        │張）、分裝袋玖包、│
│    │      │  處        │購買第1 級毒品海洛│        │電子磅秤壹臺、分裝│
│    │      │            │因後，由甲○○在左│        │杓貳支，均沒收。未│
│    │      │            │開地點，以當場收取│        │扣案之販賣毒品所得│
│    │      │            │現金1 千元之方式，│        │財物新臺幣壹仟元沒│
│    │      │            │販賣第1 級毒品海洛│        │收，如全部或一部不│
│    │      │            │因（數量不詳）1 包│        │能沒收時，以其財產│
│    │      │            │予曹龍興1 次。    │        │抵償之。          │
│    │      │            │【備註】：起訴書犯│        │                  │
│    │      │            │罪事實欄一(六)1.部分│        │                  │
├──┼───┼──────┼─────────┼────┼─────────┤
│15  │曹龍興│(1)時間：於98│曹龍興於左列時間以│1千元   │甲○○販賣第一級毒│
│    │      │  年6 月7 日│行動電話門號0955—│        │品，累犯，處有期徒│
│    │      │  下午1 時55│866154號撥打甲○○│        │刑捌年貳月。扣案之│
│    │      │  分        │持用諾基亞廠牌行動│        │諾基亞廠牌行動電話│
│    │      │(2)地點：彰化│電話1 支（內裝門號│        │壹支（不含門號0983│
│    │      │  縣大村鄉黃│0983—294350號晶片│        │—294350號晶片卡壹│
│    │      │  厝村山腳路│卡；已扣案），聯繫│        │張）、分裝袋玖包、│
│    │      │  47號租屋處│購買第1 級毒品海洛│        │電子磅秤壹臺、分裝│
│    │      │            │因後，由甲○○在左│        │杓貳支，均沒收。未│
│    │      │            │開地點，以當場收取│        │扣案之販賣毒品所得│
│    │      │            │現金1 千元之方式，│        │財物新臺幣壹仟元沒│
│    │      │            │販賣第1 級毒品海洛│        │收，如全部或一部不│
│    │      │            │因（數量不詳）1 包│        │能沒收時，以其財產│
│    │      │            │予曹龍興1 次。    │        │抵償之。          │
│    │      │            │【備註】：起訴書犯│        │                  │
│    │      │            │罪事實欄一(六)2.部分│        │                  │
└──┴───┴──────┴─────────┴────┴─────────┘
【附表2】：（時間：民國；金額：新臺幣）
┌──┬───┬──────┬─────────┬────┬─────────┐
│編號│購毒者│販賣毒品聯絡│聯繫、交易之方式及│販毒所得│     主   文      │
│    │      │交易時間及地│交易之數量        │        │                  │
│    │      │點          │                  │        │                  │
├──┼───┼──────┼─────────┼────┼─────────┤
│1   │張嘉雯│(1)時間：於98│張嘉雯於左列時間以│1 千元  │甲○○共同販賣第一│
│    │      │  年6 月5 日│行動電話門號0988—│        │級毒品，累犯，處有│
│    │      │  下午6 時27│398859號撥打甲○○│        │期徒刑捌年貳月。扣│
│    │      │  分        │持用諾基亞廠牌行動│        │案之諾基亞廠牌行動│
│    │      │(2)地點：張明│電話1 支（內裝門號│        │電話壹支（不含門號│
│    │      │  松、黃小芳│0983—294350號晶片│        │0983—294350號晶片│
│    │      │  位於彰化縣│卡；已扣案），聯繫│        │卡壹張）、分裝袋玖│
│    │      │  大村鄉黃厝│購買第1 級毒品海洛│        │包、電子磅秤壹臺、│
│    │      │  村山腳路47│因後，復由甲○○囑│        │分裝杓貳支，均沒收│
│    │      │  號之租屋處│託黃小芳將第1 級毒│        │，未扣案之販賣毒品│
│    │      │            │品海洛因1 包攜至左│        │所得財物新臺幣壹仟│
│    │      │            │開地點交付予張嘉雯│        │元與黃小芳連帶沒收│
│    │      │            │收受，並當場向張嘉│        │，如全部或一部不能│
│    │      │            │雯收取價金1 千元，│        │沒收時，以其與黃小│
│    │      │            │以此方式，販賣第1 │        │芳之財產連帶抵償之│
│    │      │            │級毒品海洛因（數量│        │。                │
│    │      │            │不詳）1 包予張嘉雯│        │                  │
│    │      │            │1 次。            │        │                  │
│    │      │            │【備註】：起訴書犯│        │                  │
│    │      │            │罪事實欄一(二)2.部分│        │                  │
│    │      │            │                  │        │                  │
├──┼───┼──────┼─────────┼────┼─────────┤
│2   │張嘉雯│(1)時間：於98│由張嘉雯於左列時間│2千元   │甲○○共同販賣第一│
│    │      │  年6 月25日│分別以行動電話門號│        │級毒品，累犯，處有│
│    │      │  下午3 時52│0988—398859號及市│        │期徒刑捌年陸月。扣│
│    │      │  分、同日下│內電話門號04—8391│        │案之諾基亞廠牌行動│
│    │      │  午3 時53分│533 號撥打甲○○持│        │電話壹支（不含門號│
│    │      │  、同日下午│用諾基亞廠牌行動電│        │0983—294350號晶片│
│    │      │  4 時15分  │話1 支（內裝門號09│        │卡壹張）、分裝袋玖│
│    │      │(2)地點：設於│83—294350號晶片卡│        │包、電子磅秤壹臺、│
│    │      │  彰化縣大村│；已扣案），由黃小│        │分裝杓貳支，均沒收│
│    │      │  鄉○○路72│芳代接電話，並聯繫│        │，未扣案之販賣第一│
│    │      │  號之「7 —│購買第1 級毒品海洛│        │級毒品所得財物新臺│
│    │      │  11 」 便利│因後，復由黃小芳代│        │幣貳仟元與黃小芳連│
│    │      │  商店前    │將摻有第1 級毒品海│        │帶沒收，如全部或一│
│    │      │            │洛因（數量不詳）之│        │部不能沒收時，以其│
│    │      │            │香菸2 支攜至左開地│        │與黃小芳之財產連帶│
│    │      │            │點交付予張嘉雯收受│        │抵償之。          │
│    │      │            │，並當場向張嘉雯收│        │                  │
│    │      │            │取價金2 千元，以此│        │                  │
│    │      │            │方式，販賣摻有第1 │        │                  │
│    │      │            │級毒品海洛因（數量│        │                  │
│    │      │            │不詳）香菸2 支予張│        │                  │
│    │      │            │嘉雯1 次。        │        │                  │
│    │      │            │【備註】：起訴書犯│        │                  │
│    │      │            │罪事實欄一(二)3.部分│        │                  │
├──┼───┼──────┼─────────┼────┼─────────┤
│3   │蕭吉廷│(1)時間：於98│由蕭吉廷於左列時間│1千5百元│甲○○共同販賣第一│
│    │      │  年5 月29日│以行動電話門號0929│        │級毒品，累犯，處有│
│    │      │  下午2 時15│—275259號撥打張明│        │期徒刑捌年肆月。扣│
│    │      │  分、同日下│松持用諾基亞廠牌行│        │案之諾基亞廠牌行動│
│    │      │  午2 時49分│動電話1 支（內裝門│        │電話壹支（不含門號│
│    │      │  、同日下午│號0983—294350號晶│        │0983—294350號晶片│
│    │      │  3 時1 分  │片卡；已扣案），與│        │卡壹張）、分裝袋玖│
│    │      │(2)地點：設於│黃小芳、甲○○聯繫│        │包、電子磅秤壹臺、│
│    │      │  彰化縣大村│購買第1 級毒品海洛│        │分裝杓貳支，均沒收│
│    │      │  鄉○○路「│因後（當日下午2 時│        │，未扣案之販賣第一│
│    │      │  大葉學苑」│15分之通話，係由黃│        │級毒品所得財物新臺│
│    │      │  附近之「7 │小芳與蕭吉廷洽談）│        │幣壹仟伍佰元與黃小│
│    │      │  —11」便利│，復由甲○○囑託黃│        │芳連帶沒收，如全部│
│    │      │  商店前    │小芳代為將第1 級毒│        │或一部不能沒收時，│
│    │      │            │品海洛因1 包攜至左│        │以其與黃小芳之財產│
│    │      │            │開地點交予蕭吉廷收│        │連帶抵償之。      │
│    │      │            │受，並當場向蕭吉廷│        │                  │
│    │      │            │收取價金1 千5 百元│        │                  │
│    │      │            │，以此方式，販賣第│        │                  │
│    │      │            │1 級毒品海洛因1 包│        │                  │
│    │      │            │（數量不詳）予蕭吉│        │                  │
│    │      │            │廷1次 。          │        │                  │
│    │      │            │【備註】：起訴書犯│        │                  │
│    │      │            │罪事實欄一(三)5.部分│        │                  │
├──┼───┼──────┼─────────┼────┼─────────┤
│4   │龍明毅│(1)時間：於98│由龍明毅於左列時間│3千元   │甲○○共同販賣第一│
│    │      │  年6 月22日│以行動電話門號0920│        │級毒品，累犯，處有│
│    │      │  下午2 時39│—779285號撥打張明│        │期徒刑捌年捌月。扣│
│    │      │  分、同日下│松持用諾基亞廠牌行│        │案之諾基亞廠牌行動│
│    │      │  午2 時52分│動電話1 支（內裝門│        │電話壹支（不含門號│
│    │      │  、同日下午│號0983—294350 號 │        │0983—294350號晶片│
│    │      │  3 時9分   │晶片卡；已扣案），│        │卡壹張）、分裝袋玖│
│    │      │(2)地點：設於│聯繫購買第1 級毒品│        │包、電子磅秤壹臺、│
│    │      │  彰化縣大村│海洛因後，復由張明│        │分裝杓貳支，均沒收│
│    │      │  鄉○○路「│松囑託黃小芳代將價│        │，未扣案之販賣第一│
│    │      │  大葉學苑」│值3 千元之第1 級毒│        │級毒品所得財物新臺│
│    │      │  附近之「7 │品海洛因1 包攜至左│        │幣仟元與黃小芳連│
│    │      │  —11」便利│開地點交付予龍明毅│        │帶沒收，如全部或一│
│    │      │  商店前    │收受，價金則自張明│        │部不能沒收時，以其│
│    │      │            │松先前積欠龍明毅之│        │與黃小芳之財產連帶│
│    │      │            │賭債中抵扣，以此方│        │抵償之。          │
│    │      │            │式，販賣第1 級毒品│        │                  │
│    │      │            │海洛因（數量不詳）│        │                  │
│    │      │            │1 包予龍明毅1 次。│        │                  │
│    │      │            │【備註】：起訴書犯│        │                  │
│    │      │            │罪事實欄一(四)2.部分│        │                  │
├──┼───┼──────┼─────────┼────┼─────────┤
│5   │龍明毅│(1)時間：於98│由龍明毅於98年6 月│2千元   │甲○○共同販賣第一│
│    │      │  年6 月27日│27日晚上11時9 分，│        │級毒品，累犯，處有│
│    │      │  晚上11時9 │以行動電話門號0920│        │期徒刑捌年陸月。扣│
│    │      │  分、同日晚│—779285號，發送欲│        │案之諾基亞廠牌行動│
│    │      │  上11 時20 │向甲○○拿取2 千元│        │電話壹支（不含門號│
│    │      │  分、同日晚│海洛因之簡訊，至張│        │0983—294350號晶片│
│    │      │  上11時28分│明松持用諾基亞廠牌│        │卡壹張）、分裝袋玖│
│    │      │(2)地點：設於│行動電話1 支（內裝│        │包、電子磅秤壹臺、│
│    │      │  彰化縣大村│門號0983—294350號│        │分裝杓貳支，均沒收│
│    │      │  美港村中山│晶片卡；已扣案），│        │，未扣案之販賣第一│
│    │      │  路之「燦坤│聯繫購買第1 級毒品│        │級毒品所得財物新臺│
│    │      │  3C」商店附│海洛因後，龍明毅、│        │幣貳仟元與黃小芳連│
│    │      │  近處      │甲○○2 人復於同日│        │帶沒收，如全部或一│
│    │      │            │晚上11時20分、晚上│        │部不能沒收時，以其│
│    │      │            │11時28分，利用上開│        │與黃小芳之財產連帶│
│    │      │            │行動電話相互約定交│        │抵償之。          │
│    │      │            │易地點後，再由張明│        │                  │
│    │      │            │松囑託黃小芳將價值│        │                  │
│    │      │            │2 千元之海洛因1 包│        │                  │
│    │      │            │（數量不詳）攜至左│        │                  │
│    │      │            │開約定地點交付予龍│        │                  │
│    │      │            │明毅收受，價金則自│        │                  │
│    │      │            │甲○○先前積欠龍明│        │                  │
│    │      │            │毅之賭債中抵扣，以│        │                  │
│    │      │            │此方式，販賣第1 級│        │                  │
│    │      │            │毒品海洛因（數量不│        │                  │
│    │      │            │詳）1 包予龍明毅1 │        │                  │
│    │      │            │次。              │        │                  │
│    │      │            │【備註】：起訴書犯│        │                  │
│    │      │            │罪事實欄一(四)3.部分│        │                  │
├──┼───┼──────┼─────────┼────┼─────────┤
│6   │龍明毅│(1)時間：於98│由龍明毅於左列時間│4千元   │甲○○共同販賣第一│
│    │      │  年7 月4 日│以行動電話門號0982│        │級毒品，累犯，處有│
│    │      │  下午6 時34│—827302號撥打張明│        │期徒刑玖年。扣案之│
│    │      │  分、同日下│松持用諾基亞廠牌行│        │諾基亞廠牌行動電話│
│    │      │  午6時37 分│動電話1 支（內裝門│        │壹支（不含門號0983│
│    │      │  、同日晚上│號0983—294350號晶│        │—294350號晶片卡壹│
│    │      │  7 時28分、│片卡；已扣案），由│        │張）、分裝袋玖包、│
│    │      │  同日晚上7 │黃小芳代接並聯繫販│        │電子磅秤壹臺、分裝│
│    │      │  時31分、同│賣第1 級毒品海洛因│        │杓貳支，均沒收，未│
│    │      │  日晚上8 時│後，復由黃小芳代將│        │扣案之販賣第一級毒│
│    │      │  13分      │價值4 千元之第1 級│        │品所得財物新臺幣肆│
│    │      │(2)地點：設於│毒品海洛因1 包（數│        │仟元與黃小芳連帶沒│
│    │      │  彰化縣大村│量不詳）攜至左開地│        │收，如全部或一部不│
│    │      │  鄉○○路之│點交付予龍明毅收受│        │能沒收時，以其與黃│
│    │      │  「7—11 」│，價金則自甲○○先│        │小芳之財產連帶抵償│
│    │      │  便利商店前│前積欠龍明毅之賭債│        │之。              │
│    │      │            │中抵扣，以此方式，│        │                  │
│    │      │            │販賣第1 級毒品海洛│        │                  │
│    │      │            │因（數量不詳）1 包│        │                  │
│    │      │            │予龍明毅1 次。    │        │                  │
│    │      │            │【備註】：起訴書犯│        │                  │
│    │      │            │罪事實欄一(四)4.部分│        │                  │
├──┼───┼──────┼─────────┼────┼─────────┤
│7   │陳錦地│(1)時間：於98│由陳錦地於左列時間│5百元   │甲○○共同販賣第一│
│    │      │  年7 月4 日│以行動電話門號0986│        │級毒品，累犯，處有│
│    │      │  上午11時1 │—067690號撥打張明│        │期徒刑捌年。扣案之│
│    │      │  分、同日上│松持用諾基亞廠牌行│        │諾基亞廠牌行動電話│
│    │      │  午11時16分│動電話1 支（內裝門│        │壹支（不含門號0983│
│    │      │(2)地點：黃小│號0983—294350 號 │        │—294350號晶片卡壹│
│    │      │  芳與甲○○│晶片卡；已扣案），│        │張）、分裝袋玖包、│
│    │      │  位於彰化縣│由黃小芳代接並聯繫│        │電子磅秤壹臺、分裝│
│    │      │  大村鄉黃厝│販賣第1 級毒品海洛│        │杓貳支，均沒收，未│
│    │      │  村山腳路47│因後，推由甲○○將│        │扣案之販賣第一級毒│
│    │      │  號租屋處外│第1 級毒品海洛因1 │        │品所得財物新臺幣伍│
│    │      │  之路旁    │包（數量不詳）攜至│        │佰元與黃小芳連帶沒│
│    │      │            │左開約定地點交予陳│        │收，如全部或一部不│
│    │      │            │錦地廷收受，並當場│        │能沒收時，以其與黃│
│    │      │            │向陳錦地收取價金5 │        │小芳之財產連帶抵償│
│    │      │            │百元，以此方式，販│        │之。              │
│    │      │            │賣第1 級毒品海洛因│        │                  │
│    │      │            │（數量不詳）1 包予│        │                  │
│    │      │            │陳錦地1 次。      │        │                  │
│    │      │            │【備註】：起訴書犯│        │                  │
│    │      │            │罪事實欄一(七)部分  │        │                  │
└──┴───┴──────┴─────────┴────┴─────────┘
【附表3】：
一、第1 級毒品海洛因3 包（其中1 包碎塊狀淨重3.63公克、另
    2 包粉末狀合計淨重1.81公克）、第2 級毒品甲基安非他命
    1 包（毛重2.3 公克）、大麻3 包（合計淨重1.88公克）。
二、腳鐐1 副。
三、現金新臺幣1 萬8 千元。
四、肩式背包1 個、改造手槍2 支、子彈13顆、子彈彈殼4 顆。

司法院資訊處製作；財團法人民間司法改革基金會備份。
